臺灣桃園地方法院民事判決　　　　　　　　　　　　　九十三年度訴字第五五０號
　　原　　　告　戊○○原名陳.
　　訴訟代理人　陳欣佑律師
　　複代理人　　洪士淵律師
　　被　　　告　元隆汽車股份有限公司
　　法定代理人　丁○○
　　訴訟代理人　己○○
　　被　　　告　丙○○
　　訴訟代理人　蔡榮德律師
　　　　　　　　乙○○
　　　　　　　　甲○○
　　　　　　　　庚○○　原住桃.
右當事人間請求損害賠償事件，於民國九十三年十月二十一日言詞辯論終結，本院判
決如左：
    主      文
被告乙○○、甲○○、庚○○應連帶給付原告新台幣貳拾柒萬捌仟肆佰柒拾參元，及
被告乙○○自民國九十三年六月二十九日起，被告甲○○自民國九十三年七月十二日
起，被告庚○○自民國九十三年五月十六日起，均至清償日止，按週年利率百分之五
計算之利息。
原告其餘之訴駁回。
訴訟費用由被告乙○○、甲○○、庚○○連帶負擔二分之一，餘由原告負擔。
本判決第一項得假執行。但被告乙○○得以新台幣貳拾柒萬捌仟肆佰柒拾參元為原告
預供擔保後，免為假執行。
原告其餘假執行之聲請駁回。
    事實及理由
一、被告周志偉、乙○○、甲○○及庚○○均未於言詞辯論期日到場，核無民事訴訟
    法第三百八十六條所列各情形，因原告之聲請，由其一造辯論而為判決。
二、本件原告起訴主張其於民國九十年一月二日向被告元隆汽車股份有限公司（下稱
    元隆公司）以新台幣（下同）六十一萬零一百九十元買受車號五Ｌ─三六六一號
    自用小客車一部（下稱系爭自用小客車），並由時任被告元隆公司桃園區經銷商
    龜山營業所銷售課長之被告周志偉洽商買賣事宜，及由時任業務代表之被告乙○○辦理過戶手續。詎至九十一年七月間原告向桃園縣監理站查詢得知，系爭自用
    小客車已移轉登記為被告庚○○所有，進而得知係被告元隆公司未盡監督之責，
    致被告周志偉、乙○○利用職務之機會，將原告所交付之
    任被告元隆公司八德營業所銷售業務代表之被告甲○○，出面委託訴外人國華產
    物保險股份有限公司（下稱國華公司）持原告證件謊報系爭自用小客車證照遺失
    並申請補發，再由被告庚○○收受五萬元酬勞後將系爭自用小客車過戶登記為被
    告庚○○所有，並向訴外人安泰商業銀行股份有限公司（下稱安泰銀行）辦理汽
    車貸款三十萬元，再因被告庚○○未繳納貸款，而由訴外人安泰銀行聲請法院強
    制執行，並於九十一年九月二十三日至原告住所將系爭自用小客車取走。被告周
    志偉、乙○○、甲○○及庚○○共同侵害原告對自用小客車之所有權，自應負連
    帶賠償之責。被告元隆公司為被告周志偉、乙○○、甲○○之僱用人，亦應負連
    帶賠償之責。爰依侵權行為之法律關係提起本件訴訟，並聲明求為判決被告應連
    帶給付原告六十一萬零一百九十元，及自起訴狀繕本送達翌日起至清償日止，按
    週年利率百分之五計算之利息，暨陳明願供擔保請准宣告假執行。
三、被告元隆公司則以其已依約將系爭自用小客車過戶並交付相關證件予原告，而被
    告乙○○、甲○○、周志偉分別於九十年二月十五日、九十年八月一日及九十二
    年二月二日離職，其等離職後之行為與被告元隆公司無關，原告不應向被告元隆
    公司求償等語資為抗辯，並聲明求為判決原告之訴駁回，如受不利判決，願供擔
    保請准宣告免為假執行。被告周志偉則以其自始不知，亦未與被告乙○○、甲○○及庚○○共同侵害原告權利，此由檢察官調查後未認定被告周志偉有何刑事責
    任可證，原告不應向被告周志偉求償等語資為抗辯，並聲明求為判決原告之訴駁
    回，如受不利判決，願供擔保請准宣告假執行。被告乙○○則以原告買受系爭自
    用小客車或被盜賣之過戶手續均非其辦理，其亦未曾收受原告任何證件或印章，
    亦未交付原告證件或印章予被告甲○○，其自無任何侵權行為等語資為抗辯，並
    聲明求為判決原告之訴駁回，如受不利判決，願供擔保請准宣告免為假執行。
四、原告主張其於九十年一月二日向被告元隆公司以六十一萬零一百九十元買受系爭
    自用小客車，詎至九十一年七月間原告得知，系爭自用小客車經人以謊報證照遺
    失並申請補發方式，移轉登記為被告庚○○所有，並由被告庚○○向訴外人安泰
    銀行辦理汽車貸款三十萬元，再因被告庚○○未繳納貸款，而由訴外人安泰銀行
    聲請法院強制執行，嗣於九十一年九月二十三日至原告住所將系爭自用小客車取
    走等情，已為被告所不爭執，並有原告提出統一發票、汽車出廠與貨物稅完稅證
    明、汽車新領牌照登記及刑事案件報案三聯單、汽車異動登記書、本院民事執行
    處通知影本各一紙在卷為證，並經本院調閱本院九十三年度桃簡字第一一０三號
    詐欺等刑卷宗查閱屬實，暨交通部公路總局新竹區監理所桃園監理站九十三年八
    月四日竹監桃字第０９３００１８６４號函附系爭自用小客車車籍資料影本三紙
    為憑。原告此部分之主張，自為真實可採。原告再主張係被告周志偉、乙○○將
    原告所交付之
    件謊報系爭自用小客車證照遺失並申請補發，再由被告庚○○收受五萬元酬勞後
    將系爭自用小客車過戶登記為被告庚○○所有等情，已為被告乙○○、周志偉所
    否認，被告乙○○並辯稱原告買受系爭自用小客車或被盜賣之過戶手續均非其辦
    理，其亦未曾收受原告任何證件或印章，亦未交付原告證件或印章予被告甲○○
    等語。被告周志偉辯稱其自始不知，亦未與被告乙○○、甲○○及庚○○共同侵
    害原告權利，此由檢察官調查後未認定被告周志偉有何刑事責任可證等語。惟查
    ，被告庚○○於同前刑事卷附台灣桃園地方法院檢察署九十一年度偵字第一八一
    七０號偵查時供稱系爭過戶、貸款資料係被告甲○○叫其填寫，貸得款項由被告
    甲○○取得；被告甲○○說要買車有困難，要被告庚○○幫忙貸款，不認識被告
    周志偉、乙○○等語。（同上偵查卷第三五頁、第六二頁、第六三頁）；被告甲○○供述是被告乙○○提供系爭自用小客車之證照及原告
    車主購買；汽車貸款本欲交由被告乙○○認識之現代汽車承做，因安泰銀行要求
    款項匯入公司帳戶而改由財將公司承做，貸得款項中之三十萬元於關係人吳聲源
    在場時交付被告乙○○，被告乙○○交付前述證照時，現代汽車經理吳錦恆在場
    ；被告乙○○稱有一輛泡水車要處理，被告乙○○要十七萬元，並要被告甲○○
    找人頭，被告甲○○便找被告庚○○為人頭，事後有糾紛，被告乙○○避不見面
    ，被告甲○○只收取佣金二萬元等語（同上偵查卷第四五頁、第四六頁、第六二
    頁、第一一０頁、第一一二至一一三頁、第一五七頁）；關係人吳聲源指稱其與
    被告甲○○辦理貸款中途繞至元隆公司八德所前，看到被告甲○○交付被告乙○○不詳數額之款項等語（見同上偵查卷第一一八頁）。被告乙○○供述係其潘姓
    客戶要賣車並交付系爭自用小客車相關資料，被告乙○○再與被告甲○○連絡，
    並由被告甲○○與潘姓客戶接洽，惟被告乙○○已無法提潘姓客戶年籍供調查，
    至於被告甲○○所交付之款項係返還借款（見同上偵查卷第六九頁、第七０頁、
    第一三七頁）。互核前述被告庚○○、甲○○、乙○○及關係人吳聲源之供述內
    容，應認係被告乙○○將系爭自用小客車證照及原告
    ，再由被告甲○○支付代價，而由被告庚○○為人頭，進而以謊報證照遺失並申
    請補發方式，移轉登記為被告庚○○所有，再由被告庚○○向訴外人安泰銀行辦
    理汽車貸款三十萬元。被告乙○○所辯其未交付系爭自用小客車證照及原告證件
    影本予被告甲○○云云，顯非事實。原告主張被告乙○○、甲○○、庚○○共同
    侵害其對系爭自用小客車之所有權，應連帶賠償損害一事，自為有理由。然，遍
    覽同上偵查卷內包括被告在內之關係人供述及證物，均無任何被告周志偉涉案之
    證據，自應由原告就其主張被告周志偉確有原告所稱交付相關證照予被告甲○○
    之有利於己之事實，負舉證之責，尚不得僅以原告買受系爭系用小客車時，曾與
    被告周志偉洽商買賣事宜，即以臆測方式推論係由被告周志偉與被告乙○○事後
    共同將相關資料交付被告甲○○。原告主張被告周志偉應負共同侵權行為連帶賠
    償之責一事，因不能證明，而不得憑採。被告乙○○、甲○○、庚○○共同侵害
    並致原告於九十一年九月二十三日喪失對系爭自用小客車之支配，自應連帶賠償
    原告之損害。系爭自用小客車為九十年一月出廠，有同上交通部公路總局新竹區
    監理所桃園監理站函附系爭自用小客車車籍資料影本一紙可稽，至原告於九十一
    年九月二十三日喪失占有，已使用一年八月有餘，以使用一年九月計算。依行政
    院公布固定資產折舊率表，採定率遞減法計算折舊，自用小客車耐用年數為五年
    ，其每年折舊率為千分之三六九，系爭自用小客車之扣除折舊後之價額為原告買
    受價金六十一萬零一百九十元乘以（一減千分之三六九）乘以（一減千分之三六
    九乘以九除以十二）等於二十七萬八千四百七十三元（元以下四捨五入）。
五、原告再主張被告元隆公司為被告周志偉、乙○○、甲○○之僱用人，亦應負連帶
    賠償之責一事，已為被告元隆公司所否認，並辯稱被告元隆公司則以其於九十年
    一月間已約將系爭自用小客車過戶並交付相關證件予原告，而被告乙○○、甲○○、周志偉分別於九十年二月十五日、九十年八月一日及九十二年二月二日離職
    ，其等離職後之行為與被告元隆公司無關等語，經查，被告元隆公司所辯被告乙○○、甲○○別於九十年二月十五日、九十年八月一日離職，經核與被告元隆公
    司所提出勞工保險保申報表二紙所載相符，被告乙○○、甲○○遲於九十一年五
    月間起始為本件侵權行為時，已非被告元隆公司之僱用人，被告元隆公司自無庸
    對已離職之員工個人侵權行為，負僱用人之連帶賠償之責。雖被告周志偉至九十
    二年二月二日始行離職，惟原告並無法證明被告周志偉有何侵權行為責任，被告
    元隆公司自亦無連帶賠償之可能。原告主張被告元隆公司應負僱用人連帶賠償責
    任云云，與法無據，應予駁回。
六、從而，原告依共同侵權行為之法律關係請求被告乙○○、甲○○、庚○○應連帶
    給付原告二十七萬八千四百七十三元，及被告乙○○自九十三年六月二十九日起
    （起訴狀繕本送達被告乙○○之翌日），被告甲○○自九十三年七月十二日起（
    起訴狀繕本送達被告甲○○之翌日），被告庚○○自九十三年五月十六日起（起
    訴狀繕本送達被告庚○○之翌日），均至清償日止，按週年利率百分之五計算之
    利息，為有理由，應予准許。逾此金額之請求，即非有據，應予駁回。
七、本判決第一項所命給付之金額未逾五十萬元，爰依職權宣告假執行。惟被告乙○○陳明願供擔保，聲請免為假執行，經核均無不合，爰酌定相當之擔保金額宣告
    之。原告敗訴部分既經駁回，其假執行之聲請失所附麗，亦應併予駁回。
八、本案事證已臻明確，兩造其餘主張攻擊防禦方法，經本院審酌後，認已與本院所
    為上述判斷不生影響，爰不一一贅述，併此敘明。
九、據上論結，本件原告之訴一部有理由，一部無理由，依民事訴訟法第三百八十五
    條第一項前段、第七十九條、第八十五條第二項、第三百八十九條第一項第五款
    、第三百九十二條第二項，判決如主文。
中　　　華　　　民　　　國　　九十三　　年　　　十　　　月　　二十八　　日
                                臺灣桃園地方法院民事第一庭
                                               法      官  張天民
右為正本係照原本作成
如對本判決上訴，須於判決送達後廿日內向本院提出上訴狀
中　　　華　　　民　　　國　　九十三　　年　　　十　　　月　　二十八　　日
                                               法院書記官  蔡紫凌
